Contactar

jhonatan.mog2829@gmail.com

www.linkedin.com/in/jhonatanmichel-mogollón-garcía-8098131a7 (LinkedIn)

Aptitudes principales

Desarrollo web React.js Diseño web adaptable

Jhonatan Michel Mogollón García

Desarrollador web y Docente de programación.

Barcelona, Cataluña, España

Extracto

Soy un nómada digital en busca de aventuras, viajes y conocimiento. Por lo tanto un apasionado de las nuevas tecnologías como la inteligencia artificial, Internet de las Cosas (IoT), big data, Blockchain, impresión 3D, drones, edición de genes y 5G. Es por ello que he desarrollado una carrera profesional en esta área de trabajo. Cuento con más de 4 años de experiencia en las áreas de desarrollo web y pedagogía en el mundo digital, lo que me ha permitido perfeccionar mis habilidades, con un fuerte conocimiento de la rama frontend y en camino a ser un desarrollador full-stack. Mi sueño es viajar por el mundo creando diferentes plataformas que contribuyan a la solución y automatización de procesos en diferentes lugares y culturas. Aportando al desarrollo de la educación desde la rama de la tecnología.

mi pagina web: https://www.jhondeser.com/

Experiencia

Aulab España

Maestro

julio de 2022 - Present (4 meses)

Barcelona, Cataluña, España

- Programación de sistemas de gestión de contenidos para el desarrollo de webs.
- Definición de propuestas técnicas, selección de tecnologías y elaboración de requisitos funcionales.
- Diseño de interfaces de usuario y diseño web con HTML y CSS y Boostrap.
- Manipulación del DOM utilizando Javascript y Node Js.
- Manipulación del DOM utilizando Appis

Lifecole® Maestro

abril de 2022 - Present (7 meses)

Barcelona, Cataluña, España

- Docente virtual de programación de videojuegos
- enseñanza de programación por bloques
- Resolución de problemas
- Seguimiento y evaluación individualizado de cada estudiante, grupo y curso.
- Contacto estrecho con padres y estudiantes para crear un ambiente de aprendizaje colaborativo.
- Fomento del aprendizaje autónomo de los estudiantes.

Autónomo

Desarrollo web

enero de 2019 - Present (3 años 10 meses)

Barcelona, Cataluña, España

- Diseño de interfaces de usuario y diseño web con HTML y CSS junto con Boostrap.
- Manipulación del DOM utilizando Javascript y Node Js.
- Manipulación del DOM utilizando Appis
- Desarrollo de software organizado en proyectos de metodologías ágiles.
- Mantenimiento evolutivo de aplicativos desarrollados.

Microforum

Maestro

septiembre de 2021 - marzo de 2022 (7 meses)

Barcelona, Cataluña, España

- Profesor encargado de impartir cursos TIC en el area de la informática
- Capacitaciones a profesores en areas de tecnología.
- Selección detallada de la metodología, recursos y materiales didácticos para cada grupo y curso.
- Creación de unidades didácticas adaptadas a los niveles académicos de los alumnos.

Apple

Servicio de atención al cliente mayo de 2020 - agosto de 2020 (4 meses)

Bogotá, Distrito Capital, Colombia

- Soporte técnico a nivel del software para dispositivos apple
- Atención al cliente en cuanto a la plataforma de pagos de iTunes (manejo de suscripciones, pagos no

deseados, afiliación de tarjetas, etc.)

- Manejo de bases de datos con información puntual.
- Cumplimiento de los objetivos marcados por la dirección.
- Respuesta a problemas/consultas de los clientes.

Arukay

Desarrollador de contenidos noviembre de 2017 - abril de 2020 (2 años 6 meses)

- Imparticion de clases de tecnología y programación presénciales.
- Desarrollo de cursos para la plataforma learning system (escuela virtual).
- Creación de video contenido enseñando lenguajes de programación tales como: python, html, css,

javascript, scratch y app inventor

Educación

Escuela Colombiana de Ingeniería Julio Garavito ingeniero de sistemas, Desarrollo de páginas web, contenido digital/multimedia y recursos informáticos · (2013 - 2019)

Escuela Colombiana de Ingeniería Julio Garavito ingeniero de sistemas, Desarrollo de páginas web, contenido digital/multimedia y recursos informáticos · (2013 - 2019)

Platzi

Web development, Programación informática · (2020)